【裁判字號】    97,訴,1627
【裁判日期】    971230
【裁判案由】    違反毒品危害防制條例
【裁判全文】
臺灣屏東地方法院刑事判決              97年度訴字第1627號
公  訴  人  台灣屏東地方法院檢察署檢察官
被      告  甲○○
                      1
上列被告因違反毒品危害防制條例案件，經檢察官提起公訴（97
年度毒偵字第2289號），本院於準備程序進行中，因被告就被訴
事實為有罪之陳述，經告知簡式審判程序意旨，並聽取公訴人及
被告之意見後，本院合議庭裁定由受命法官獨任依簡式審判程序
審理，判決如下：
    主  文
甲○○施用第一級毒品，累犯，處有期徒刑玖月。
    事  實
一、甲○○前於民國88年間，因施用毒品案件，經本院以88年度
    毒聲字第738 號裁定觀察、勒戒後，認有繼續施用毒品之傾
    向，經本院以88年度毒聲字第967 號裁定令入戒治處所施以
    強制戒治，嗣經本院以89年度毒聲字第315 號裁定停止強制
    戒治並交付保護管束，於保護管束期間內復因施用毒品案件
    ，經本院以89年度毒聲字第1263號裁定撤銷停止戒治，復令
    入戒治處所施以強制戒治，於90年3 月26日執行完畢出所，
    並經臺灣屏東地方法院檢察署檢察官於90年5 月22日以90年
    度戒毒偵字第159 號不起訴處分確定。90年間又因施用毒品
    案件，經本院以90年度訴字第863 號判決判處有期徒刑8 月
    確定。93年間又因竊盜案件，經臺灣高雄地方法院以93年度
    易字第580 號判決判處有期徒刑7 月，上訴後經臺灣高等法
    院高雄分院以94年度上易字第370 號判決駁回確定；94年間
    再因施用毒品案件，經臺灣高等法院高雄分院以94年度上訴
    字第398 號判決判處有期徒刑1 年6 月確定；93年間又因詐
    欺案件，經臺灣高雄地方法院以94年度簡字第319 號判決判
    處有期徒刑3 月確定；94年間又因竊盜案件，經臺灣高雄地
    方法院以94年度易字第1629號判決判處應執行有期徒刑1 年
    5 月確定；94年間復因施用毒品案件，經臺灣高雄地方法院
    以94年度訴字第4106號判決分別判處有期徒刑1 年、6 月，
    應執行有期徒刑1 年5 月確定，上開5 罪經臺灣高雄地方法
    院以96年度聲減字第3881號裁定分別減刑並定應執行有期徒
    刑8 月又15日、1 年7 月確定，於97年3 月31日執行完畢出
    監。詎仍不知悔改，竟基於施用第一級毒品之犯意，於97年
    9 月3 日下午3 時許，在屏東縣屏東市○○里○○路路旁，
    以將海洛因摻水稀釋後置入針筒內注射之方式，施用第一級
    毒品海洛因1 次。嗣為警97年9 月6 日上午11時10分許，在
    上開公勇路段8 號前，因形跡可疑為警帶回警局經其同意採
    集尿液，送驗後呈嗎啡陽性反應，始悉上情。
二、案經屏東縣政府警察局屏東分局報告臺灣屏東地方法院檢察
    署檢察官偵查起訴。
    理  由
一、被告甲○○所犯係死刑、無期徒刑、最輕本刑為3 年以上有
    期徒刑以外之罪，其於準備程序就前揭被訴事實為有罪之陳
    述，經受命法官告知簡式審判程序之旨，並聽取其與公訴人
    之意見後，本院認無不得或不宜改依簡式審判程序進行之情
    事，依刑事訴訟法第273 條之1 第1 項、第284 條之1 規定
    ，裁定由受命法官獨任進行簡式審判程序。
二、上揭犯罪事實，業據被告於警詢及本院審理時均坦承不諱，
    而被告於97年9 月6 日經警查獲時所採集之尿液送驗結果，
    經屏東縣警察局員警初步檢驗，再送台灣檢驗科技股份有限
    公司檢驗均呈嗎啡陽性反應乙節，此有台灣檢驗科技股份有
    限公司97年9 月23日報告編號KＺ000000000000號濫用藥物尿
    液檢驗報告、屏東縣警察局查獲毒品初步檢驗報告單、毒品
    案件涉嫌人尿液採證編號姓名對照表各1 紙、初步檢驗照片
    1 幀在卷足憑，綜上足認，本案事證明確，被告施用第一級
    毒品犯行應堪認定。
三、按犯毒品危害防制條例第10條施用第一、二級毒品之罪者，
    檢察官應聲請法院裁定，令被告入勒戒處所觀察、勒戒，經
    觀察、勒戒後，檢察官依據勒戒處分之陳報，認受觀察、勒
    戒人無繼續施用毒品傾向者，應即釋放，並為不起訴之處分
    ；認受觀察、勒戒人有繼續施用毒品之傾向者，檢察官應聲
    請法院裁定令入戒治處所強制戒治，其期間為6 個月以上，
    至無繼續強制戒治之必要為止，但最長不得逾1 年，強制戒
    治期滿，應即釋放，由檢察官為不起訴之處分。觀察、勒戒
    或強制戒治執行完畢釋放後，5 年內再犯第10條之罪者，應
    依一般刑事訴訟程序予以起訴論罪科刑，此觀諸毒品危害防
    制條例第20條第1 項、第2 項、第23條第1 項、第2 項規定
    自明。而被告若於5 年內已再犯，經依法追訴處罰，縱其第
    3 次（或第3 次以上）再度施用毒品之時間，在初犯經觀察
    、勒戒或強制戒治執行完畢釋放5 年以後，已不合於「5 年
    後再犯」之規定，且因已於「5 年內再犯」，顯見其再犯率
    甚高，原實施觀察、勒戒或強制戒治，已無法收其實效，即
    應依該條例第10條處罰（最高法院95年第7 次刑事庭會議決
    定可資參照）。經查，被告前於88年間，因施用毒品案件，
    經本院以88年度毒聲字第738 號裁定觀察、勒戒後，認有繼
    續施用毒品之傾向，經本院以88年度毒聲字第967 號裁定令
    入戒治處所施以強制戒治，嗣經本院以89年度毒聲字第315
    號裁定停止強制戒治並交付保護管束，於保護管束期間內復
    因施用毒品案件，經本院以89年度毒聲字第1263號撤銷停止
    戒治，復令入戒治處所施以強制戒治，於90年3 月26日執行
    完畢出所，經臺灣屏東地方法院檢察署檢察官於90年5 月22
    日以90年度戒毒偵字第159 號不起訴處分確定。90年間又因
    施用毒品案件，除經本院以90年度毒聲字第1699號裁定令入
    戒治處所施以強制戒治外，並經臺灣屏東地方法院檢察署檢
    察官提起公訴，經本院以90年度訴字第863 號判決判處有期
    徒刑8 月確定，有臺灣高等法院被告前案紀錄表1 份在卷可
    考，則被告再犯本案施用第一級毒品犯行之時間，雖在前次
    強制戒治執行完畢之5 年後，惟其既已於5 年內再犯，依前
    揭說明，仍應依法予以論罪科刑。
四、查海洛因屬毒品危害防制條例第2 條第2 項第1 款所稱之第
    一級毒品，不得持有、施用，被告竟持以施用，核其所為，
    係犯毒品危害防制條例第10條第1 項之施用第一級毒品罪。
    其施用第一級毒品前後，持有海洛因之低度行為，為施用之
    高度行為所吸收，不另論罪。被告有上開事實欄所載之前案
    紀錄，有前揭臺灣高等法院被告前案紀錄表1 份在卷足憑，
    其受有期徒刑執行完畢後，5 年內故意再犯為有期徒刑以上
    之本罪，為累犯，依刑法第47條第1 項規定，加重其刑。又
    刑法第62條自首之規定，係以犯罪未發覺為要件。查被告
    本件犯行係因其形跡可疑，經警方主動盤查時，發覺被告有
    多起毒品前科，且左手手腕有明顯注射針孔之痕跡，被告始
    配合警方採尿送鑑因而查獲等情，業據被告供承在卷，且有
    屏東分局員警偵查報告及查獲時被告手腕針孔照片在卷可考
    （警卷第2 頁、第10頁），是員警於被告自白前，已對本件
    犯罪存有客觀之合理懷疑，自不符合自首之要件，附此敘明
    。爰審酌被告前經觀察勒戒及強制戒治執行完畢後，猶不思
    戒除毒癮，復施用第一級毒品，顯見戒除毒癮意志不堅，惟
    念其施用毒品係屬自戕行為，並未危害他人，及其犯後主動
    向警方自白犯行、並配合調查、頗表悔意、態度良好等一切
    情狀，量處如主文所示之刑。
據上論斷，應依刑事訴訟法273 條之1 第1 項、第299 條第1 項
前段，毒品危害防制條例第10條第1 項，刑法第11條前段、第47
條第1 項，判決如主文。
本案經檢察官陳鼎文到庭執行職務。
中    華    民    國    97    年    12    月    30    日
                  刑事第二庭    法  官  劉怡孜
以上正本證明與原本無異。
如不服本判決應於收受判決後10日內向本院提出上訴書狀，並
應敘述具體理由；其未敘述上訴理由者，應於上訴期間屆滿後
20日內向本院補提理由書（均須按他造當事人之人數附繕本）
「切勿逕送上級法院」。
中    華    民    國    98    年    1     月    5     日
                                書記官  馮得弟
附錄本案論罪科刑法條全文：
毒品危害防制條例第10條第1項
施用第一級毒品者，處 6 月以上 5 年以下有期徒刑。


司法院資訊處製作；財團法人民間司法改革基金會備份。
